【裁判字號】    90,台上,3692
【裁判日期】    900620
【裁判案由】    違反毒品危害防制條例
【裁判全文】
最高法院刑事判決                                九十年度台上字第三六九二號
    上  訴  人  甲○○
    選任辯護人  陳德文律師
右上訴人因違反毒品危害防制條例案件，不服台灣高等法院中華民國八十八年四月七
日第二審判決（八十七年度上訴字第三九○三號，起訴案號：台灣板橋地方法院檢察
署八十六年度偵字第八四八七、九六八二、一六九六九號），提起上訴，本院判決如
左：
    主  文
原判決關於甲○○部分撤銷，發回台灣高等法院。
    理  由
本件原判決認定：上訴人甲○○基於營利之概括犯意，自民國八十六年一月間某日起
至同年四月初止，先後五次在台北縣新莊市○○路加油站附近，以每兩小包（重約二
公克）新台幣五千元之價格，非法販賣安非他命予陳明美（業經第一審判刑確定）以
賺取價差之不法利益。嗣於八十六年四月十三日晚上九時許，在台北縣新莊市○○路
一段一七四號，為警查獲陳明美，並扣得上訴人非法販賣予陳明美之安非他命三小包
（淨重四‧九○公克），及上訴人所有預備供販賣安非他命所用之小型分裝袋五百個
等情。因而撤銷第一審此部分之科刑判決，改判仍論上訴人以連續非法販賣化學合成
麻醉藥品罪，處有期徒刑伍年貳月。固非無見。
惟按非法吸用麻醉藥品之人，供出麻醉藥品來源因而破獲者，得減輕其刑，修正前麻
醉藥品管理條例第十三條之三定有明文。是以，吸用安非他命之人如供出安非他命之
來源因而破獲者，既得藉以邀求減輕其刑之寬典，則為擔保其所為不利於對向共犯之
陳述之真實性，自應有足以令人確信其陳述為真實之補強證據。又所謂補強證據，係
指除該陳述本身之外，其他足以證明所陳述之犯罪事實確具有相當程度真實性之證據
而言，雖所補強者，非以事實之全部為必要，但亦須因補強證據與該項陳述之相互利
用，足使犯罪事實獲得確信者，始足當之。原判決認定上訴人連續販賣安非他命予陳
明美，係以陳明美於警訊及檢察官偵查中之供詞，暨陳明美之尿液檢驗結果（呈安非
他命陽性反應）及扣案之安非他命三小包、分裝袋五百個等物，為其所憑之證據。然
依卷內資料，上開安非他命及分裝袋，均係經警於台北縣新莊市○○路一段一七四號
陳明美之居處查獲，當時上訴人並未在場（見偵字第九一三九號偵查卷第一至七頁）
，究竟上訴人是否居住該處﹖如屬否定，其何以將分裝袋五百個託陳明美保管﹖原審
均未查明，則該等物品是否確與上訴人有所關聯，尚非全無疑義；又陳明美之驗尿結
果呈安非他命之陽性反應，似僅足以證明陳明美曾有吸用安非他命之行為。原審對於
各該證據，如何得與陳明美所為：伊吸用之安非他命係向上訴人購買，分裝袋係上訴
人所有等不利於上訴人之陳述，相互利用補強，而使上訴人販賣安非他命之犯罪事實
獲得確信，並未詳加論述說明，遽為不利於上訴人之判決，難謂已符採證法則，併有
理由不備之違背法令。上訴意旨執以指摘，非無理由，應認原判決關於上訴人部分有
撤銷發回之原因。
據上論結，應依刑事訴訟法第三百九十七條、第四百零一條，判決如主文。
中      華      民      國     九十     年      六      月     二十     日
                              最高法院刑事第十一庭
                                  審判長法官  林  增  福
                                        法官  邵  燕  玲
                                        法官  吳  昆  仁
                                        法官  陳  世  雄
                                        法官  惠  光  霞
      右正本證明與原本無異
                                              書  記  官
中      華      民      國     九十     年      六      月    二十六    日


司法院資訊處製作；財團法人民間司法改革基金會備份。
